臺灣高等法院刑事裁定　　　　　　　　 96年度交抗字第290號
抗　告　人
即受處分人　甲○○
上列抗告人因違反道路交通管理處罰條例案件，不服臺灣新竹地
方法院，中華民國96年2月27日所為裁定（96年度交聲字第45號
），提起抗告，本院裁定如下：
    主  文
抗告駁回。
    理  由
一、原裁定意旨略以：抗告人即受處分人甲○○並不否認其所有
    之7U-8826號自用小客車，有於前揭時地闖紅燈之事實，復
    有採證照片3幀附卷足憑，從該3張照片中可看出民國95年7
    月24日16時7分許，上開汽車行經設有燈光號誌管制之新竹
    市○○路、金城一路口時，未遵守道路交通號誌之指示而闖
    紅燈，是該車於前揭時地闖紅燈之行為，洵堪認定。本件舉
    發單位即新竹市警察局交通隊將舉發單送交郵政機關以掛號
    郵寄方式，投遞至受處分人之新竹市東區東山裡20鄰東山街
    27巷19號6樓戶籍地址及實際住所為送達時，因於送達處所
    未獲會晤本人，亦無受領文書之同居人、受僱人或接收郵件
    人員，遂於95年8月17日將舉發單寄存送達於學府路郵局，
    並作送達通知書2份，1份黏貼於應受送達人住所門首，另1
    份置於送達處所信箱或其他適當位置，以為送達，是舉發機
    關已依法送達舉發單予受處分人，而於寄存送達日起算10日
    後即95年8月27日生法律上送達之效力，受處分人未實際收
    領送達之文書，不影響本件舉發通知單已合法送達之效力。
    又駕駛小型車行經有燈光號誌管制之交岔路口闖紅燈之違規
    行為，於期限內繳納或到案應候裁決者，處罰鍰2700元，逾
    越應到案期限30日內，繳納罰鍰或到案應候裁決者，處罰鍰
    3600元，逾越應到案期限30日以上60日以內，繳納罰鍰或到
    案應候裁決者，處罰鍰4500元，逾越應到案期限60日以上繳
    納罰鍰或逕行裁決處罰者，處罰鍰5400元，違反道路交通管
    理事件統一裁罰基準表定有明文。本件抗告人所有之前開車
    輛既有如上所述闖越紅燈之違規情形，舉發單位自得依違規
    採證照片所呈現之可資辨明資料逕行舉發，且受處分人並未
    於應到案日期前，到案告知實際違規駕駛人之姓名及年籍資
    料，且有逾越應到案期限60日以上情形，是原處分機關因而
    依修正前道路交通管理處罰條例第53條第1項、第63第1項第
    3款及違反道路交通管理事件統一裁罰基準表規定，裁處受
    處分人罰鍰5400元，並記違規點數3點，經核並無不合，而
    駁回抗告人之異議。
二、抗告意旨略以：抗告人於95年12月26日接獲郵局招領通知書
    ，始知所有車號7U-8826號自用小客車因違反道路交通管理
    事件遭裁決，惟未見舉發單或採證照片，於96年1月17日收
    到新竹市監理站函文，始知有違規通知書及相片寄存學府路
    郵局一事，而依道路交通管理處罰條例第53條第1項逕行舉
    發係罰鍰新臺幣2700元，為何遭裁罰5400元，並加罰第63條
    第1項之記違規點數3點，且原舉發機關之舉發違反道路交通
    管理事件通知單係於96年1月18日始完成送達程序，惟上開
    舉發通知單上所載之應到案日期仍為95年9月21日以前，抗
    告人自無從於應到案期限內自動到案或到案聽後裁決，爰依
    法請求撤銷原裁定，另為適法之裁定云云。
三、經查：
（一）抗告人並不否認其所有之7U-8826號自用小客車，有於前
      揭時地闖紅燈之事實，復有採證照片3幀附卷足憑，自該3
      張照片得見95年7月24日16時7分許，上開汽車行經設有燈
      光號誌管制之新竹市○○路、金城一路口時，未遵守道路
      交通號誌之指示而闖紅燈，是抗告人確有駕駛7U-8826號
      自用小客車於前揭時地闖紅燈之違規行為，洵堪認定。
（二）次按道路交通管理事件統一裁罰基準及處理細則第5條規
      定，處理違反道路交通管理事件，有關文書送達之程序，
      依行政程序法之規定而送達，於應受送達人之住居所、事
      務所或營業所為之；於應送達處所不獲會晤應受送達人時
      ，得將文書付與有辨別事理能力之同居人、受僱人或應送
      達處所之接收郵件人員。送達，不能依前2條規定為之者
      ，得將文書寄存送達地之地方自治或警察機關，並作送達
      通知書兩份，1份黏貼於應受送達人住居所、事務所、營
      業所或其就業處所門首，另1份交由鄰居轉交或置於該送
      達處所信箱或其他適當位置，以為送達；前項情形，由郵
      政機關為送達者，得將文書寄存於送達地之郵政機關，行
      政程序法第72條第1項、第73條第1項及第74條第1項、第2
      項分別定有明文。再按民事訴訟文書之寄存送達，依92年
      2月7日修正公布、同年9月1日施行之民事訴訟法第138 條
      第2項規定，自寄存之日起，經10日發生效力，此因應受
      送達人未必能即時領取訴訟文書而知悉其內容，故特設此
      規定以保障其權益。行政程序法雖未如前述民事訴訟法增
      設第138條第2項規定，但基於保障應受送達人權益之同一
      理由，解釋上應認為有上開規定之類推適用。查本件舉發
      單位即新竹市警察局交通隊將舉發單送交郵政機關以掛號
      郵寄方式，投遞至抗告人之新竹市東區東山裡20鄰東山街
      27巷19號6樓戶籍地址及實際住所為送達時，因在送達處
      所未獲會晤應受送達人即抗告人本人，亦無受領文書之同
      居人、受僱人，或接收郵件人員，遂於95年8月17日將舉
      發單寄存送達於學府路郵局，並作送達通知書2份，1份黏
      貼於抗告人住所門首，另1份置於送達處所信箱或其他適
      當位置，以為送達，此有新竹市警察局送達證書影本1紙
      在卷足憑。是揆諸上開說明，舉發機關已合法送達舉發單
      予抗告人，而於寄存送達日起算10日後即95年8月27日生
      法律上送達之效力，至抗告人未實際收領送達之文書，均
      不影響本件舉發通知單已合法送達之效力，是抗告人仍應
      於該裁決書所定到案日期95年9月21日前到案聽候裁決。
（三）次按逕行舉發道路交通管理事件，經汽車所有人依通知單
      之應到案日期到案，並告知違規駕駛人之姓名、身分證統
      一編號及住址者，處罰機關應即另行通知違規駕駛人到案
      依法處理，逾應到案日期，處罰機關應依道路交通管理處
      罰條例第85條第3項規定處罰該汽車所有人，違反道路交
      通管理事件統一裁罰基準及處理細則第24條亦有明文規定
      。而駕駛小型車行經有燈光號誌管制之交岔路口闖紅燈之
      違規行為，於期限內繳納或到案應候裁決者，處罰鍰2700
      元，逾越應到案期限30日內，繳納罰鍰或到案應候裁決者
      ，處罰鍰3600元，逾越應到案期限30日以上60日以內，繳
      納罰鍰或到案應候裁決者，處罰鍰4500元，逾越應到案期
      限60日以上繳納罰鍰或逕行裁決處罰者，處罰鍰5400元，
      違反道路交通管理事件統一裁罰基準表定有明文。經查，
      抗告人並未於應到案日期前，到案告知實際違規駕駛人之
      姓名及年籍資料，且有逾越應到案期限60日以上情形，是
      原處分機關依首揭規定裁處汽車所有人即抗告人罰鍰5400
      元，於法並無不合。
四、抗告意旨認其於96年1月17日至學府路郵局領取寄存違規通
    知單，並由該局出具證明書日期即96年1月18日為完成送達
    程序之期日，顯屬對法律之誤解，其執此抗告意旨，指摘原
    裁定不當，求予撤銷改判，為無理由，應予駁回。
據上論結，應依道路交通案件處理辦法第26條，刑事訴訟法第
412條，裁定如主文。
中　　華　　民　　國　　96　　年　　4 　　月　　30　　日
　　　　　　　　　刑事第二庭審判長法　官  呂丹玉
　　　　　　　　　　　　　　　    法　官  林恆吉
　　　　　　　 　 　　　　　　　　法　官  林銓正
以上正本證明與原本無異。
不得再抗告。
                                  書記官  陳玲憶
中　　華　　民　　國　　96　　年　　5 　　月　　2 　　日
